【裁判字號】    99,交簡上,69
【裁判日期】    991102
【裁判案由】    公共危險
【裁判全文】
臺灣屏東地方法院刑事判決            99年度交簡上字第69號
上  訴  人
即  被  告  甲○○
上列上訴人因公共危險案件，不服本院99年度交簡字第669 號中
華民國99年7 月23日第一審簡易判決（聲請簡易判決處刑案號：
99年度調偵字第199 號），提起上訴，本院管轄之第二審合議庭
判決如下：
    主  文
上訴駁回。
    事  實
一、甲○○前有詐欺、公共危險等前科，其中於民國88年間，因
    詐欺案件，經臺灣臺東地方法院以89年度易字第50號判處有
    期徒刑6 月，甲○○不服該判決提起上訴，經臺灣高等法院
    花蓮分院以90年度上易字第223 號判決駁回其上訴而告確定
    ，於95年5 月5 日易科罰金執行完畢。
二、甲○○於98年8 月14日20時許，在高雄市左營區其某友人住
    處飲用啤酒4 、5 瓶後，明知已達不能安全駕駛之程度，竟
    仍於同月15日6 時27分許，騎乘車牌號碼ZCP-717 號輕型機
    車，沿屏東縣潮州鎮○○街由西往東方向行駛，行經民榮街
    與清水南路路口左轉彎時，自行撞擊鄭午華停放於清水南路
    潮州國小前設有禁止停車線路段之車牌號碼2225-WZ 號自用
    小客車（鄭午華所涉過失傷害部分，另經檢察官為不起訴處
    分確定），經送醫後，抽測其血液中所含酒精成份高達207.
    55MG/DL （換算成呼氣所含酒精濃度為每公升1.037 毫克，
    聲請簡易判決處刑書誤載為每公升1.035 毫克），始悉上情
    。
三、案經屏東縣政府警察局潮州分局報請臺灣屏東地方法院檢察
    署檢察官偵查後，聲請以簡易判決處刑。
    理  由
壹、證據能力方面：
    後引之書證，或係屬公務員職務上製作之紀錄文書，或係屬
    公務員職務上製作之證明文書，或係作為文書類物證使用，
    且經本院依法提示調查，自均有證據能力。
貳、實體方面：
一、被告甲○○經合法通知固未到庭，惟其確有於上揭時、地，
    於飲用酒類後，仍於98年8 月15日6 時27分許，駕駛車牌號
    碼ZCP-717 號輕型機車上路；又被告於自行撞擊案外人鄭午
    華停放於屏東縣潮州鎮○○○路潮州國小前設有禁止停車線
    路段之車牌號碼2225-WZ 號自用小客車後，經送醫檢測其血
    液中所含酒精成份高達207.55MG/DL （換算成呼氣所含酒精
    濃度為每公升1.037 毫克）之事實，業據被告於警詢及偵查
    中自承在卷（見警卷第4 至6 頁、偵卷第8 頁），復有酒精
    測定紀錄表所附六愛醫院檢驗報告單、道路交通事故現場圖
    、道路交通事故調查報告表(一)、(二)、現場採證相片等件（依
    次見警卷第12頁、第16頁、第17頁、第18頁、第20至27頁）
    ，在卷足資佐證。再刑法第185 條之3 規定服用酒類致不能
    安全駕駛動力交通工具而駕駛罪，係抽象危險犯，並不以發
    生具體危險為必要，至所謂酒醉狀態，只需一般評價程度達
    於對車輛駕駛行為失其必要之注意力或判斷力之虞即可，至
    實際上對駕駛行為是否發生具體危險，則並不重要，而服用
    酒類不能安全駕駛動力交通工具之認定，參考德國、美國之
    認定標準，對於酒精濃度呼氣已達每公升0.55毫克或血液濃
    度達百分之0.11以上，肇事率為一般正常人之10倍，應認為
    已達不能安全駕駛之標準，業據法務部於88年5 月18日以88
    年度法檢字第1669號函示明確，是被告確因酒醉而達無法正
    常且安全駕駛動力交通工具之程度，足堪認定。從而，被告
    服用酒類不能安全駕駛動力交通工具而駕駛之犯行，業臻明
    確而可認定，應予依法論科。
二、核被告甲○○所為，係犯刑法第185 條之3 之服用酒類不能
    安全駕駛動力交通工具而駕駛罪。又被告前於88年間，因詐
    欺案件，經臺灣臺東地方法院以89年度易字第50號判處有期
    徒刑6 月，被告不服該判決提起上訴，經臺灣高等法院花蓮
    分院以90年度上易字第223 號判決駁回其上訴而告確定，並
    於95年5 月5 日易科罰金執行完畢之情，有臺灣高等法院被
    告前案紀錄表在卷可稽，被告於受有期徒刑執行完畢後，5
    年以內故意再犯有期徒刑以上之本罪，為累犯，應依刑法第
    47條第1 項規定加重其刑。
三、原審認被告罪證明確，因而適用刑法第185 條之3 、第47條
    第1 項、第41條第1 項前段，刑法施行法第1 條之1 等規定
    ，並審酌被告曾有2 次公共危險前科（此亦有臺灣高等法院
    被告前案紀錄表在卷可憑），仍不知警惕，再犯本件相同之
    公共危險罪，惡性非輕；復斟酌被告於飲酒後呼氣酒精濃度
    達每公升1.037 毫克之情形下，仍貿然騎乘機車上路並肇事
    ，對道路交通安全造成危害非微，暨其犯後態度等一切情狀
    ，量處有期徒刑5 月，並諭知以新臺幣1,000 元折算1 日之
    易科罰金折算標準，經核原判決認事用法，均無不合，量刑
    亦屬允當。被告上訴意旨指摘原判決量刑過重而有不當，為
    無理由，應予駁回。
、被告經合法傳喚，無正當理由不到庭，爰不待其陳述，逕行
    判決。
據上論結，應依刑事訴訟法第455 條之1 第1 項、第3 項、第37
1 條、第368 條，判決如主文。
本案經檢察官鍾佩真到庭執行職務。
中    華    民    國    99    年    11    月    2     日
                  刑事第二庭    審判長法  官  徐美麗
                                      法  官  許瑜容
                                      法  官  許嘉仁
以上正本證明與原本無異。
不得上訴。
中    華    民    國    99    年    11    月    2     日
                                      書記官  溫訓暖
附錄本判決論罪科刑法條：
《刑法第185條之3》
服用毒品、麻醉藥品、酒類或其他相類之物，不能安全駕駛動力
交通工具而駕駛者，處1 年以下有期徒刑、拘役或科或併科15萬
元以下罰金。

司法院資訊處製作；財團法人民間司法改革基金會備份。
